臺灣高等法院刑事判決　　　　　　　 100年度上訴字第1109號
上　訴　人
即　被　告　徐國雄
上列上訴人因公共危險等案件，不服臺灣新竹地方法院100年度
審訴字第11號，中華民國100年3月11日第一審判決（起訴案號：
臺灣新竹地方法院檢察署99年度偵字第7872號），提起上訴，本
院判決如下：
    主  文
上訴駁回。
    理  由
一、按刑事訴訟法第350條、第361條、第362條、第367條規定，
    不服地方法院之第一審判決而上訴者，須提出上訴書狀，並
    應敘述具體理由，為上訴必備之程式；其所提出之書狀未敘
    述上訴理由，或僅曾以言詞陳述上訴理由者，均應於上訴期
    間屆滿後20日內補提理由書於第一審法院。第一審法院經形
    式審查，認逾期未補提上訴理由者，應定期間先命補正；逾
    期未補正者，為上訴不合法律上之程式，應以裁定駁回。倘
    已提出上訴理由，但所提非屬具體理由者，則由第二審法院
    以上訴不合法律上之程式，判決駁回。而所謂具體理由，必
    係依據卷內既有訴訟資料或提出新事證，指摘或表明第一審
    判決有何採證認事、用法或量刑等足以影響判決本旨之不當
    或違法，而構成應予撤銷之具體事由，始克當之（例如：依
    憑證據法則具體指出所採證據何以不具證據能力，或依憑卷
    證資料，明確指出所為證據證明力之判斷如何違背經驗、論
    理法則）；倘僅泛言原判決認定事實錯誤、違背法令、量刑
    失之過重或輕縱，而未依上揭意旨指出具體事由，或形式上
    雖已指出具體事由，然該事由縱使屬實，亦不足以認為原判
    決有何不當或違法者（例如：對不具有調查必要性之證據，
    法院未依聲請調查亦未說明理由，或援用證據不當，但除去
    該證據仍應為同一事實之認定），皆難謂係具體理由，俾與
    第二審上訴制度旨在請求第二審法院撤銷、變更第一審不當
    或違法之判決，以實現個案救濟之立法目的相契合，並節制
    濫行上訴（最高法院97年度台上字第892號判決意旨參照）
    。
二、上訴人即被告徐國雄不服原審判決提起上訴，其理由略以：
    原判決昧於事實，且任意推定犯罪事實，認事用法顯有重大
    違誤，殊難令上訴人甘服，上訴人未觸犯毀損公務員職務上
    掌管之物品罪及公共危險罪，請改判無罪云云。
三、經查：原判決以上訴人所犯並非死刑、無期徒刑或最輕本刑
    為三年以上有期徒刑之罪，其於原審準備程序中就被訴事實
    為有罪之陳述，經原審法官告知簡式審判程序之旨，並聽取
    公訴人、上訴人之意見後，裁定由受命法官獨任進行簡式審
    判程序，並依上訴人於原審之自白、被害人陳月蓉、高靜怡
    及徐國棟於警詢之指述、證人即警員錢玉山、林永忠於偵訊
    時之證述，及偵查報告2份、被告逃逸行進圖1份、新竹市警
    察局舉發違反道路交通管理事件通知單3份、新竹縣政府警
    察局道路交通事故當事人酒精測定紀錄表1份、刑法第185條
    之3案件測試觀察紀錄表1份、汽車駕駛人酒後生理協調平衡
    檢測紀錄表1份、道路交通事故現場圖1份、道路交通事故調
    查報告表(一)及(二)各1份、照片16幀、維修估價單及收據共4份
    、和解書3份暨網路地圖1份等為據，認定上訴人確有刑法第
    185條之3服用酒類不能安全駕駛動力交通工具而駕駛罪、同
    法第135條第1項之妨害公務執行罪及同法第138條之損壞公
    務員職務上掌管之物品罪之犯行。又上訴人以一施強暴之犯
    行，同時觸犯上開妨害公務執行罪、損壞公務員職務上掌管
    之物品罪等二罪名，為想像競合犯，依刑法第55條之規定，
    應從一重之損壞公務員職務上掌管之物品罪處斷。爰審酌上
    訴人無視酒後不得駕車之禁令，仍貿然於酒後駕駛車輛上路
    ，嚴重危及道路交通安全，缺乏尊重其他用路人生命、財產
    安全之觀念，復於員警依法執行攔檢勤務時施強暴，妨害國
    家公權力之行使，並損壞公務員職務上掌管物品之行為，情
    節非輕，犯後業已將毀損之警用車輛修繕完畢，亦坦承犯行
    ，態度尚可，與上訴人之家庭狀況、智識程度、犯罪動機、
    手段、造成損害情形等一切情狀，就其所犯不能安全駕駛動
    力交通工具罪，處罰金新臺幣五萬元，就其所犯損壞公務員
    職務上掌管之物品罪，處有期徒刑五月，並分別諭知易服勞
    役及易科罰金之折算標準，均已詳敘其所憑證據、認定理由
    及量刑依據。從形式上觀察，原判決已敘明審酌刑法第57條
    所列事項之理由，並無認定事實錯誤、量刑瑕疵或違背法令
    之情形。上訴意旨空言指稱原審判決認事用法有誤，然未依
    據卷內既有訴訟資料或提出新事證，指摘或表明原審判決有
    何採證認事、用法或量刑等足以影響判決本旨之不當或違法
    ，或足以影響原判決，構成應撤銷之具體事由，要與前揭具
    體理由之要件不符。是以，上訴人前揭上訴理由之內容，未
    就原審判決有何採證認事用法或量刑等足以影響原審判決本
    旨之不當或違法，而為具體指摘。揆諸前揭規定，其上訴顯
    不合於法定要件，爰不經言詞辯論，逕予駁回。
據上論斷，應依刑事訴訟法第367條前段、第372條，判決如主文
。
中    華    民    國    100    年    4    月    20    日
                  刑事第十七庭審判長法  官  王炳梁
                                    法  官  陳世宗
                                    法  官  周明鴻
以上正本證明與原本無異。
損壞公務員職務上掌管之物品罪部分如不服本判決應於收受送達
後10日內向本院提出上訴書狀，其未敘述上訴之理由者並得於提
起上訴後10日內向本院補提理由書（均須按他造當事人之人數附
繕本）「切勿逕送上級法院」。
其他部分不得上訴。
                                    書記官  郭彥琪
中    華    民    國   100    年    4     月    21    日